

Sobre mi

Desde el año 2009 trabajo en distintas áreas vinculadas a Capital Humano, especializándome en los últimos 4 años en capacitación y desarrollo.

Después de más de 10 años de experiencia, decidí hacer un cambio en mi carrera.

Hoy, me encuentro en la búsqueda de nuevos desafíos que me permitan aportar a proyectos y equipos de trabajo, impulsando mi desarrollo y crecimiento profesional.

Habilidades

- HTML, CSS, JavaScript
- React & Redux
- Node Js & Express
- Sequelize & PostgreSQL
- React Native
- Bootstrap
- Git & Github
- Sharepoint Online
- Power Automate
- Power BI

Proyectos

https://ale-galus.vercel.app/



Alejandro Galus

Full Stack Web Developer



alejandrogalus83@yahoo.com.ar



01123151145



Neuquén, Argentina



.https://www.linkedin.com/in/alegalus/



https://github.com/alegalus

Formación

Desarrollo Web Full Stack | Noviembre 2021 - Junio 2022

Henry https://www.soyhenry.com/

Bootcamp + 800hs de experiencia en programacion, tanto academica como en proyectos individuales y grupales.

Licenciado en Recursos Humanos Marzo 2010 - Diciembre 2014 Universidad del Salvador, CABA.

Experiencia

Analista de Capacitacion y desarrollo | Banco Provincia del Neuquen

Abril 2018 - actualidad

- Proceso de onboarding a nuevos colaboradores.
- Gestion integral del plan de capacitacion: Deteccion de necesidades y seguimiento del cumplimiento del plan definido.
- Diseño e implementacion de Gestion de desempeño.
- Diseño y definición de proceso de encuesta de clima laboral. Confección y devolución de informes de resultados y confeccion de planes de accion.
- Realizacion y actualizacion de pagina de capacitacion(Sharepoint Online).
- Automatizacion de procesos internos de Capital Humano.
- Parte del equipo Agil: Agente de cambio para incoporar metodologias agiles en la cultura de trabajo.

Analista de Empleo | Banco Provincia del Neuquen

Junio 2016 - Abril 2018

- Análisis de Estructura. Análisis de Puestos. Definición y redacción de descripciones de puesto bajo metodología HAY.
- Armado de informes de gestion.
- Administracion de personal
- Control de ausentismo.

Analista de Administración de Personal y RR.LL. | Drogueria del Sud

Enero 2014 - Diciembre 2015

Idiomas

Inglés:

Intermedio